# 对联营企业长投已减至 0 时，产生的顺流交易如何抵销？

提问人：whysion11 时间：2019-12-19 08:05:14
请教各位：A 公司持股B 公司 49%，B公司持股 C 公司100%。本年度 A公司向 C公司提供 EPC总包产生收入 1000 万元，成本 900 万元，C公司 1000 万元记入在建工程。B 公司亏损，A 公司长期股权投资－－ B 公司已减至 0 ，A 公司不承担投资额之外的义务。本年 B 公司的经营仍为亏损，由于长投已减至 0 ，A公司不再确认投资损失，备查账记录。在此背景下，A 公司对C 公司的顺流交易产生的利润应如何抵销？
我认为，顺流交易产生的利润在此种情况下不予抵销，因为准则规定抵销是在确认投资收益时予以考虑，此案例长投减为 0 投资损失不再入账，只能做为备查账记录，抵销也只能在备查账记录。
不知这样处理是否合适，如不合适应如何处理，及相应依据，请各位赐教，谢谢！

回答人：chenyiwei
可参考：《瑞华研究 2010 ～ 2016 汇编》之 “问题3-2-105（与合营、联营企业之间的顺流交易未实现损益的抵销）”。